# 存货跌价转销

提问人：liuguoan 时间：2020-11-13 15:40:00
陈版您好：A公司 2018 年度发出一批存货金额 200 万元，上述发出的商品不满足收入确认条件计入了发出商品，上述发出的商品 2019 年度因质量问题发生了退回，商品退回后可以继续回炉继续加工，退回商品的原材料成本计入了本期投入的原材料成本，退回商品的人工与制造费用计入了本期制造费用。上述发出商品在 2018 年末计提了存货跌价 50 万元。问题 1 ：商品退回后继续回炉继续加工时，该批退回的商品价值为 0 ，因此原先计提的存货跌价应该转回而不是转销。问题 2 ：假设发生销售退回的时间在A公司对外公告财务报告之前，销售退回应该属于资产负债表日后调整事项，那么 2018 年底计提的存货跌价是否应该转回在 2018 年，即 2018 年不计提存货跌价。请问陈版我的理解是否正确？

回答人：chenyiwei
这种情况下还是建议首先考虑前期对其全额计提减值准备的做法是否合理，是否属于一项前期差错。
如果不属于前期差错的，则你的理解基本合理。

提问人：liuguoan 时间：2020-11-14 13:55:00
陈版您好，假设前期对存货全额计提减值准备的做法是前期差错，应该如何处理？

回答人：chenyiwei
根据差错的影响大小，确定是否需对前期报表进行追溯重述，还是直接在当期更正。